# Thamires Gomes

Professora de Ensino Básico e Superior



## Informações pessoais

E-mail

thamiresfernandagomes@hotmail.com

**Telefone** 31997227303

Data de nascimento 1987-09-15

#### **Habilidades**

Excelente didática e comunicação

Cordialidade nas relações com colegas de trabalho e alunos

Conhecimento de tecnologias

Atualização constante

Professora dedicada, com mais de 4 anos de experiência em docência, além de vasta experiência com pesquisa e prática em laboratório. Com determinação em levar conhecimento às pessoas, viso sempre compartilhar minha experiência, colocando em prática meus conhecimentos a favor da instituição à qual pretendo integrar, focando sempre em seu crescimento e em meu crescimento profissional.

## **Experiência Profissional**

2011-02	Professora de Ciências no Ensino Fundamental II
- 2012-01	E. E. José Lourenço de Freitas , Viçosa, MG
2011-02	Professora de Biologia no Ensino Médio
- 2012-01	E. E. José Lourenço de Freitas, Viçosa, MG
2011-02	Professora de Ciências no Ensino Fundamental II
- 2012-01	E. E. Santa Rita de Cássia, Viçosa, MG
2012-03	Professora de Ciências no Ensino Fundamental II
- 2013-01	E. E. Alice Loureiro, Viçosa, MG
2012-03	Professora de Biologia no Ensino Médio
- 2013-01	E. E. Alice Loureiro, Viçosa, MG
2016-08	Professora de Biologia no Ensino Médio
- 2017-01	E. E. Capitão Arnaldo Dias de Andrade , Cajuri, MG

## Formação Acadêmica

2008-02 - 2010-12	Graduação, Licenciatura em Ciências Biológicas Faculdade Santa Marcelina - FASM, Muriaé, MG
2013-03 - 2015-03	Pós Graduação, Mestrado em Botânica Universidade Federal de Viçosa, Viçosa, MG
2017-03 - 2022-04	Pós Graduação, Doutorado em Botânica Universidade Federal de Viçosa, Viçosa, MG